Miguel Abraham Castañeda Sánchez | Estudiante De Ingeniería Informática

LinkedIn Mikeonlinemx@gmail.com (+52) 55 3861 1026 Ciudad de México, México

Perfil Profesional

Estudiante de ingeniería informática, interesado por el desarrollo de software y diseño UI/UX. Apasionado por crear experiencias de interfaz de usuario accesibles, viables, altamente pulidas, fluidas, con un diseño visual innovador y de clase mundial.

Experiencia

Banco de México / Servicio Social

Abril 2023 - Octubre 2023

- Rediseñé la aplicación web Espacio AIX en Figma y la implementé en un proyecto Maven con HTML/JS/CSS/Java, realizando componentes para la reutilización de estos en otros proyectos.
 Con uso de TortoiseGit para realizar un trabajo colaborativo y llevar un control de versiones del desarrollo de la aplicación.
- Rediseñé un Dashboard de análisis general en Figma para mejorar su estética y usabilidad.
 Implementé el diseño en Tableau logrando así una presentación visualmente atractiva que proporcionó una experiencia mejorada a los usuarios finales.
- Rediseñé la aplicación web BMGRAL y BMIS en Figma, proponiendo una paleta de color, tipografía, composición e iconografía dando así un resultado orgánico que proyecta armonía cumpliendo con la identidad de la institución y con un enfoque de accesibilidad.
- Desarrollé con JS y Bootstrap un módulo de lectura de archivos Excel con cierta estructura para realizar una inserción en una base de datos, eficientando así la carga de la información.

Proyecto Personal / Algoritmos De Ordenamiento

Diciembre 2022 - Febrero 2023

- Desarrollé una aplicación de consola multiplataforma aplicando el paradigma de programación modular usando diagrama de flujo de usuario y diagrama modular.
- Diseñé e iteré la interfaz de usuario dando así un diseño limpio e intuitivo en base a los requerimientos solicitados.
- Implementé la aplicación con C++ aplicando buenas prácticas, para dar escalabilidad al sistema y reutilización de código para su crecimiento.

Proyecto Universitario / Sistema De Gestión De Empleados

Noviembre 2022 - Enero 2023

- Planifiqué las actividades a realizar en un cronograma, delegando las funciones de los compañeros del equipo, eficientando la entrega del proyecto y aumentando la productividad del equipo.
- Establecí la metodología RAD como forma de impulsar el proceso de desarrollo.
- Construí el prototipo UI de alta fidelidad con el uso de diagrama de flujo de usuario y wireframes proporciando así un prototipo interactivo.
- Propuse e implementé la aplicación con C# .Net Framework colaborativamente aplicando el patrón de diseño MVC y el paradigma de POO con el uso de diagrama de clases, también desarrollé la base de datos con PostgreSQL usando el diagrama entidad relación y diccionario de datos.

Proyecto Universitario / Sistema Taller Mecánico

Abril 2022 - Junio 2022

- Diseñé la interfaz de usuario del sistema haciendo uso de diagrama de secuencia, diagrama de flujo usuario y wireframes.
- Desarrollé el diseño en base a los requerimientos del usuario, entregando así soluciones de diseño centradas en el usuario.
- Sometí el prototipo UI a pruebas de usabilidad para verificar su correcto funcionamiento e interactividad con el usuario de manera iterativa.
- Colaboré estrechamente con los compañeros de desarrollo para poder llevar a cabo la implementación del diseño.

Cursos Recientes

- SQL Fundamentals en JetBrains Academy
- Introduction to Frontend (HTML/CSS) en JetBrains Academy
- Google Cloud Computing Foundations: Data, ML, and AI en Google Cloud

Educación

Instituto Politécnico Nacional - UPIICSA Ingeniería en Informática 2020-Presente

Instituto Politécnico Nacional - CECyT #4 Técnico en Aeronáutica 2016-2019

Habilidades

Wireframing
Diseño UI
Diseño de sistemas
Prototipado
Buena comunicación
Trabajo colaborativo
Atención a los detalles
Diseño interactivo
Patrones de diseño
Arquitectura de software
Pruebas de usabilidad
Flujos de usuario
Investigación de usuarios
Programación
Control de versiones

Herramientas

Adobe XD/Adobe Illustrator
Diagrams.net
Figma/FigJam
CLion/DataGrip/Rider
Visual Studio/Visual Studio Code
Eclipse
Microsoft 365
UML
C/C++/C#/JavaScript
Git/GitHub/TortoiseGit
HTML/CSS
SQL

Idiomas

Inglés A2 Francés B1